【裁判字號】    99,審易,3801
【裁判日期】    990830
【裁判案由】    業務侵占
【裁判全文】
臺灣高雄地方法院刑事判決            99年度審易字第3801號
公  訴  人  臺灣高雄地方法院檢察署檢察官
被      告  甲○○
上列被告因業務侵占案件，經檢察官提起公訴（99年度偵字第24
015 號），被告就被訴事實為有罪之陳述，經告知簡式審判程序
之旨，並聽取被告與公訴人之意見後，本院合議庭裁定由受命
法官獨任進行簡式審判程序，本院判決如下：
    主  文
甲○○犯業務侵占罪，共陸罪，均累犯，各處有期徒刑柒月。應
執行有期徒刑捌月。
    事  實
一、甲○○前於民國95年間，因竊盜案件，經臺灣高等法院高雄
    分院以95年度上易字第656 號判處有期徒刑3 月，並於96年
    5 月8 日易科罰金執行完畢。甲○○自99年4 月初某日起，
    即受僱於祁業華所經營而設於高雄市三民區○○○路116 號
    「烘樂夫烘焙有限公司」，擔任麵包師傅，負責將祁業華採
    購用以製作麵包之材料製作成麵包，而對於「烘樂夫烘焙有
    限公司」所有而置於店內之發酵奶油、日本昭和麵粉、葡萄
    乾、可可粉、抹茶粉、奶粉等製作麵包材料，具有業務上之
    持有關係，而為從事業務之人。詎甲○○竟分別基於意圖為
    自己不法所有之犯意，先後於附表所示之時間，利用其職務
    之便，分別將其因業務關係持有如附表所示價值合計新臺幣
    （下同）16,500元之麵包材料，變易持有為所有，搬回其位
    於高雄縣鳳山市○○路○段141 之3 號3 樓住處，而予以侵
    吞入己。嗣因祁業華發覺「烘樂夫法式烘焙坊」內之麵包材
    料短少，經調閱店內監視錄影畫面，始知上情。
二、案經高雄市政府警察局三民第二分局移送臺灣高雄地方法院
    檢察署檢察官偵查起訴。
    理  由
一、本件被告甲○○所犯係死刑、無期徒刑、最輕本刑為3 年以
    上有期徒刑以外之罪，其於準備程序中就被訴事實為有罪之
    陳述，經法官告知簡式審判程序之旨，並聽取公訴人及被告
    之意見後，本院依刑事訴訟法第273 條之1 第1 項之規定，
    裁定進行簡式審判程序。
三、訊據被告對於其於上揭時間，先後6 次侵占如附表所示之麵
    包材料等犯罪事實，均供承不諱，核與證人即「烘樂夫烘焙
    有限公司」負責人祁業華之配偶闕筱玲於警詢時之證述情節
    相符，並有「烘樂夫烘焙有限公司」監視錄影畫面翻拍照片
    15張附卷可稽，本案事證明確，被告先後6 次業務侵占犯行
    ，均堪認定，應予依法論科。
二、核被告所為，均係犯刑法第336 條第2 項之業務侵占罪。被
    告先後6 次業務侵占犯行，犯意各別，應予分論併罰。被告
    前因竊盜案件，經法院判處有期徒刑3 月，並於96年5 月8
    日執行完畢，有臺灣高等法院被告前案紀錄表1 份在卷可佐
    ，被告於有期徒刑執行完畢後，5 年內再故意犯本件有期徒
    刑以上之6 罪，均為累犯，應依刑法第47條規定加重其刑。
    本院審酌曾因竊盜案件，經法院判刑，並執行完畢之紀錄，
    已如前述，素行非佳，竟仍不知警惕，因一己貪念，於附表
    所示之時間，利用其擔任「烘樂夫烘焙有限公司」麵包師傅
    而能輕易接觸祁業華購入而用以製作麵包之材料之機會，先
    後6 次將「烘樂夫烘焙有限公司」所有而放置於店內如附表
    所示之麵包材料，予以侵占入己，損及「烘樂夫烘焙有限公
    司」之財產權益，迄今仍未與「烘樂夫烘焙有限公司」成立
    和解，此據被告自承在卷，行為實無可取，惟念及被告始終
    坦承業務侵占之犯行，堪認具有悔意，被告犯罪手段和平，
    而被告侵占附表所示物品之價值非鉅，犯罪情節非重等一切
    情狀，爰分別量處如主文所示之刑。又被告所犯上開業務侵
    占6 罪，罪名與犯罪態樣均屬相同，且均係侵害「烘樂夫烘
    焙有限公司」財產之同一法益，各次侵占犯行之時間，雖有
    差別，惟第1 次業務侵占犯行與最後1 次業務侵占犯行相隔
    之時間，未逾1 個月，時間非久，而「烘樂夫烘焙有限公司
    」因被告上開6 次業務侵占犯行所生損害總金額合計16,500
     元 ，金額非多，基於罪責相當原則，並參酌刑法第51條第
    5 款係採限制加重原則，而非累加原則之意旨，爰為被告應
    執行之刑為有期徒刑8 月，以免失諸苛酷。
據上論斷，應依刑事訴訟法第273 條之1 第1 項、第299 條第1
項前段，刑法第336 條第2 項、第47條第1 項、第51條第5 款，
刑法施行法第1 條之1 ，判決如主文。
本案經檢察官杜妍慧到庭執行職務。
中    華    民    國    99    年    8     月    30    日
                  刑事第十庭  法  官  高增泓
以上正本證明與原本無異。
如不服本判決，應於判決送達後10日內，向本院提出上訴狀。
中    華    民    國    99    年    8     月    30    日
                              書記官  王淑娟
附錄本案論罪科刑法條全文：
刑法第336條
對於公務上或因公益所持有之物，犯前條第1項之罪者，處1年以
上7年以下有期徒刑，得併科5,000元以下罰金。
對於業務上所持有之物，犯前條第1項之罪者，處6月以上5年以
下有期徒刑，得併科3,000元以下罰金。
前2項之未遂犯罰之。
附表：
┌──┬──────────┬──────┬─────┬───────┐
│編號│犯罪時間（民國）    │材料名稱    │數量      │價值（新臺幣）│
├──┼──────────┼──────┼─────┼───────┤
│ 1  │99年4月17日7時36分許│發酵奶油    │1箱       │4,500元       │
├──┼──────────┼──────┼─────┼───────┤
│ 2  │99年4月24日7時30分許│日本昭和麵粉│1袋       │1,500元       │
├──┼──────────┼──────┼─────┼───────┤
│ 3  │99年4月29日7時20分許│日本昭和麵粉│1袋       │1,500元       │
├──┼──────────┼──────┼─────┼───────┤
│ 4  │99年4月30日7時31分許│葡萄乾      │1箱       │1,000元       │
├──┼──────────┼──────┼─────┼───────┤
│ 5  │99年5月1日7時28分許 │可可粉      │2包       │2,000元       │
│    │                    ├──────┼─────┼───────┤
│    │                    │抹茶粉      │1包       │1,200元       │
├──┼──────────┼──────┼─────┼───────┤
│ 6  │99年5月5日6時19分許 │奶粉        │1袋       │3,800元       │
│    │                    ├──────┼─────┼───────┤
│    │                    │葡萄乾      │1箱       │1,000元       │
├──┼──────────┴──────┴─────┴───────┤
│合計│16,500元。                                                    │
└──┴───────────────────────────────┘

司法院資訊處製作；財團法人民間司法改革基金會備份。
